# 请教陈版主，IFRS 下，成本法转换为权益法的问题

提问人：暗酱 时间：2019-12-06 06:30:27
转换日，长期股权投资是否以转换日的公允价值重新计算，并不用追溯调整，是吗？

回答人：chenyiwei
如果是从金融资产到权益法核算，则你的理解合理。
如果是从子公司到权益法核算，则我理解没有明确规定，你的做法也可能是可接受的做法之一。追溯调整个别报表的做法在 IFRS下应是没有的。